臺灣新北地方法院刑事裁定
111年度聲字第1818號
聲  請  人  臺灣新北地方檢察署檢察官
受  刑  人  陳春輝




上列聲請人因受刑人數罪併罰有二裁判以上，聲請定其應執行之
刑（聲請案號：臺灣新北地方檢察署111年度執聲字第1298號）
，本院裁定如下：
    主  文
甲○○犯如附表所示各罪，所處如附表所示之刑，應執行拘役壹佰
貳拾日，如易科罰金，以新臺幣壹仟元折算壹日。
    理  由
一、聲請意旨略以：受刑人甲○○因犯竊盜等案件，先後經判決確
    定如附表，應依刑法第53條及第51條第6款規定，定其應執
    行之刑，爰依刑事訴訟法第477條第1項聲請裁定等語。
二、按裁判確定前犯數罪者，併合處罰之；數罪併罰，分別宣告
    其罪之刑，宣告多數拘役者，於各刑中之最長期以上，各刑
    合併之刑期以下，定其刑期。但不得逾120日，刑法第50條
    第1項前段、第51條第6款定有明文。考其立法意旨，除在於
    緩和多數刑罰合併執行所造成之苛酷外，更避免責任非難之
    重複，蓋刑罰之科處，不僅在於懲罰犯罪行為，更重在矯治
    犯罪行為人、提升其規範意識，及回復社會對於法律規範之
    信賴，是應併合處罰之複數刑罰倘一律合併執行，將造成責
    任非難之效果重複滿足、邊際效應遞減之不當效果，甚至有
    違責任主義，故採行加重單一刑主義，以期責罰相當。是法
    院就應併合處罰之數個刑罰宣告定其應執行刑時，不僅應遵
    守上開所定「以宣告各刑中之最長期為下限，各刑合併之刑
    期為上限，但最長不得逾120日」之外部界限，更應受不得
    明顯違反公平正義、法律秩序理念及目的之規範。具體而言
    ，於併合處罰，其執行刑之酌定，應視行為人所犯數罪之犯
    罪類型而定，即倘行為人所犯數罪屬相同之犯罪類型者（如
    複數竊盜、施用或販賣毒品等），於併合處罰時，其責任非
    難重複之程度較高，自應酌定較低之應執行刑；然行為人所
    犯數罪雖屬相同之犯罪類型，但所侵犯者為具有不可替代性
    、不可回復性之個人法益（如殺人、妨害性自主），於併合
    處罰時，其責任非難重複之程度則較低，而可酌定較高之應
    執行刑；另行為人所犯數罪非惟犯罪類型相同，且其行為態
    樣、手段、動機均相似者，於併合處罰時其責任非難重複之
    程度更高，更應酌定較低之應執行刑；反之，行為人所犯數
    罪各屬不同之犯罪類型者，於併合處罰時其責任非難重複之
    程度最低，當可酌定較高之應執行刑。至個別犯罪之犯罪情
    節或對於社會之影響、行為人之品性、智識、生活狀況或前
    科情形等，除前述用以判斷各個犯罪之犯罪類型、法益侵害
    種類、犯罪行為態樣、手段、動機是否相同、相似，以避免
    責任非難過度重複者外，乃個別犯罪量處刑罰時即已斟酌在
    內，要非定應執行刑時所應再行斟酌者。
三、經查，受刑人犯如附表所示11罪，經判處如附表所示之刑，
    且該11罪均於附表編號1裁判確定前所犯，有臺灣高等法院
    被告前案紀錄表及該等判決書各1份附卷可憑，是檢察官聲
    請就該11罪所處之刑定其應執行之刑，於法即無不合，應予
    准許。
四、附表所示11罪均係犯竊盜罪，其犯罪之動機、目的、類型、
    行為態樣及手段相仿，所侵害者復均非具有不可替代性、不
    可回復性之個人法益，責任非難重複之程度較高，應可酌定
    較低之應執行刑；另審酌附表編號1至3所示3罪業經本院111
    年度聲字第732號裁定時審酌上情，定應執行刑為拘役80日
    ，如易科罰金，以新臺幣1,000元折算1日；而本院110年度
    審易字第2247號判決則就附表編號4至10所示7罪，定應執行
    刑為拘役110日，如易科罰金，以新臺幣1,000元折算1日，
    亦已斟酌上情，爰再就上揭11罪為整體之非難評價後，定其
    應執行之刑如主文所示，並諭知易科罰金之折算標準。
五、按數罪併罰之案件，其各罪判決均係宣告刑，縱令其中一罪
    之宣告刑在形式上已經執行，仍應由法院定其應執行刑，俟
    檢察官指揮執行「應執行刑」時，再就形式上已執行部分予
    以折抵，並無所謂重覆執行之不利益。附表編號1、2所示之
    罪雖已執行完畢，然與編號3至11所示之罪既合於數罪併罰
    要件，仍應由本院定其應執行刑，再由檢察官於換發執行指
    揮書時扣除已執行部分，附此敘明。
六、據上論斷，應依刑事訴訟法第477條第1項，刑法第53條、第
    51條第6款、第41條第1項前段，裁定如主文。
中　　華　　民　　國　　111 　年　　7 　　月　　25　　日
                  刑事第十一庭  法　官  郭峻豪
上列正本證明與原本無異。
如不服本裁定，應於裁定送達後五日內敘明抗告理由，向本院提
出抗告狀。
                                書記官  方志淵
中　　華　　民　　國　　111 　年　　7 　　月　　28　　日
【附表】
 編          號           1          2          3  罪          名  竊盜罪 竊盜罪 竊盜罪  宣    告    刑  拘役40日，如易科罰金，以新臺幣1,000元折算1日 拘役10日，如易科罰金，以新臺幣1,000元折算1日 拘役50日，如易科罰金，以新臺幣1,000元折算1日  犯  罪  日  期  110年6月28日 110年7月10日 110年4月18日  偵查(自訴)機關  年  度  案  號  新北地檢110年度速偵字第831號 新北地檢110年度速偵字第853號 新北地檢110年度偵字第27379號 最  後  事實審 法    院 臺灣新北地方法院 臺灣新北地方法院 臺灣新北地方法院  案    號 110年度簡字第2704號 110年度簡字第3088號 110年度簡字第3528號  判決日期 110年7月27日 110年8月23日 110年10月26日 確  定  判  決 法    院 臺灣新北地方法院 臺灣新北地方法院 臺灣新北地方法院  案    號 110年度簡字第2704號 110年度簡字第3088號 110年度簡字第3528號  判    決 確定日期 110年9月7日 110年9月28日 111年2月12日 

 編          號           4          5          6  罪          名  竊盜罪 竊盜罪 竊盜罪  宣    告    刑  拘役20日，如易科罰金，以新臺幣1,000元折算1日 拘役20日，如易科罰金，以新臺幣1,000元折算1日 拘役20日，如易科罰金，以新臺幣1,000元折算1日  犯  罪  日  期  110年6月11日 110年6月25日 110年6月29日  偵查(自訴)機關  年  度  案  號  新北地檢110年度偵字第34902號 新北地檢110年度偵字第34902號 新北地檢110年度偵字第34902號 最  後  事實審 法    院 臺灣新北地方法院 臺灣新北地方法院 臺灣新北地方法院  案    號 110年度審易字第2247號 110年度審易字第2247號 110年度審易字第2247號  判決日期 111年3月10日 111年3月10日 111年3月10日 確  定  判  決 法    院 臺灣新北地方法院 臺灣新北地方法院 臺灣新北地方法院  案    號 110年度審易字第2247號 110年度審易字第2247號 110年度審易字第2247號  判    決 確定日期 111年4月20日 111年4月20日 111年4月20日 

 編          號           7          8          9  罪          名  竊盜罪 竊盜罪 竊盜罪  宣    告    刑  拘役20日，如易科罰金，以新臺幣1,000元折算1日 拘役20日，如易科罰金，以新臺幣1,000元折算1日 拘役30日，如易科罰金，以新臺幣1,000元折算1日  犯  罪  日  期  110年7月5日 110年7月8日 110年7月9日  偵查(自訴)機關  年  度  案  號  新北地檢110年度偵字第34902號 新北地檢110年度偵字第34902號 新北地檢110年度偵字第34902號 最  後  事實審 法    院 臺灣新北地方法院 臺灣新北地方法院 臺灣新北地方法院  案    號 110年度審易字第2247號 110年度審易字第2247號 110年度審易字第2247號  判決日期 111年3月10日 111年3月10日 111年3月10日 確  定  判  決 法    院 臺灣新北地方法院 臺灣新北地方法院 臺灣新北地方法院  案    號 110年度審易字第2247號 110年度審易字第2247號 110年度審易字第2247號  判    決 確定日期 111年4月20日 111年4月20日 111年4月20日 

 編          號           10          11          12  罪          名  竊盜罪 竊盜罪      (本欄空白)  宣    告    刑  拘役40日，如易科罰金，以新臺幣1,000元折算1日 拘役50日，如易科罰金，以新臺幣1,000元折算1日      (本欄空白)  犯  罪  日  期  110年7月10日 110年7月9日      (本欄空白)  偵查(自訴)機關  年  度  案  號  新北地檢110年度偵字第34902號 新北地檢110年度偵字第35852號      (本欄空白) 最  後  事實審 法    院 臺灣新北地方法院 臺灣新北地方法院      (本欄空白)  案    號 110年度審易字第2247號 111年度審易字第21號      (本欄空白)  判決日期 111年3月10日 111年3月17日      (本欄空白) 確  定  判  決 法    院 臺灣新北地方法院 臺灣新北地方法院      (本欄空白)  案    號 110年度審易字第2247號 111年度審易字第21號      (本欄空白)  判    決 確定日期 111年4月20日 111年5月4日      (本欄空白)